臺灣高等法院高雄分院民事裁定　　　　　 96年度抗字第349號
抗　告　人　丁○○
相　對　人　甲○○
　　　　　　丙○○
　　　　　　乙○○
上列抗告人因與相對人間損害賠償事件，對於民國96年10月26日
臺灣高雄地方法院96年度審訴字第2030號裁定，提起抗告，本院
裁定如下：
    主  文
原裁定關於駁回抗告人對相對人甲○○之訴部分及訴訟費用之裁
判均廢棄。
其餘抗告駁回。
駁回部分，原審及抗告訴訟費用由抗告人負擔。
    理  由
一、本件抗告意旨略以：抗告人因在外地工作，而錯失原裁定命
    5 日補正之期間。抗告人於民國95年7 月28日至銀行繳納房
    貸，適逢相對人即警備隊員甲○○至該銀行巡邏，相對人甲
    ○○竟大聲對抗告人表示要盤查，此舉已違反大法官釋字第
    535 號解釋，而相對人乙○○檢察官於偵辦此案期間，亦未
    調閱現場錄影帶查證，顯有瀆職之嫌，另相對人即警察風紀
    組長丙○○亦在偵查中為不實之陳述，明顯偽證。相對人甲
    ○○上開違法之執行行為，致抗告人罹患憂鬱症而無法工作
    ，為此請求相對人甲○○賠償抗告人精神慰撫金新台幣（下
    同）100 萬元，另對相對人乙○○及丙○○亦各請求賠償10
    0 萬元等語。
二、按當事人收受補正裁定之送達後，須在法院裁定之評決前提
    出補正書狀，如逾期仍不遵行，經裁定駁回，無論逾期之原
    因如何，均不得聲請回復，意即當事人在法院裁定評決後始
    補正，不生補正之效力。（最高法院74年度第10次民事庭會
    議決議、最高法院30年度決議 (二)、 最高法院20年聲字第
    695 號判例、最高法院80年度台抗字第132 號裁定可資參照
    ）
三、經查：(1)原裁定命抗告人於收受送達5 日內，補正其所欲起
    訴之對象及金額究為何，此裁定已於96年9 月18日送達予抗
    告人，此有送達證書在卷可憑。(2)就對相對人乙○○及丙○
    ○之訴部分，抗告人遲至原審於96年10月26日裁定駁回其起
    訴後之96年11月9 日始於抗告狀中補正，表示其對相對人乙
    ○○及丙○○各請求賠償100 萬元云云，依前開說明，無論
    其逾期原因為何，抗告人既在原法院裁定評決後始補正，自
    不生補正之效力，故原裁定駁回抗告人對相對人乙○○及丙
    ○○之訴部分，於法尚無不合，抗告人仍執前詞，指摘原裁
    定不當，請求廢棄，不予准許，應予駁回其此部分之抗告。
    (3)抗告人對於相對人甲○○之請求部分，因抗告人於起訴狀
    最後一行記載「向甲○○提出壹佰萬賠償」等語，足見抗告
    人就其對相對人甲○○請求100 萬元損害賠償部分已明確，
    尚無命其再補正此部分之必要，故原裁定以抗告人未於期限
    內補正，而裁定駁回抗告人對相對人甲○○之請求部分，尚
    有未洽，抗告意旨請求廢棄此部分，為有理由，爰由本院予
    以廢棄，發回臺灣高雄地方法院更為審理。
四、據上論結，依民事訴訟法第495 條之1 、第449 條第1 項、
    第492 條、第95條、第79條，裁定如主文。
中　　華　　民　　國　　96　　年　　12　　月　　10 　日
                            民事第三庭
                                審判長法官  張國彬
                                法      官  吳登輝
                                法      官  鄭月霞
以上正本證明與原本無異。
如不服本裁定應於送達後10日內向本院提出再抗告狀（並按他造
當事人之人數附繕本），並繳納再抗告費新臺幣1,000 元。再為
抗告應以適用法規顯有錯誤為理由，並經本院之許可，該許可以
原裁定所涉及之法律見解具有原則上之重要性者為限，並委任律
師為代理人。
中　　華　　民　　國　　96　　年　　12　　月　　10　　日
                                書  記  官  吳新貞
附註：
抗告人之配偶、三親等內之血親、二親等內之姻親，或抗告人為
法人、中央或地方機關時，其所屬專任人員具有律師資格並經法
院認適當者，亦得為第三審代理人。
抗告人或其法定代理人具有律師資格者及前項情形，應於提起抗
告或委任時釋明之。
